行　政　法　院　裁　定　　　　　　　　　　　　　　八十八年度裁字第九六三號
　　聲　請　人　岱富工業股份有限公司
　　代　表　人　甲○○
右聲請人因營利事業所得稅事件，對於本院中華民國八十七年十二月三日八十七年度
裁字第一三六四號裁定，聲請再審。本院裁定如左︰
　　主  文
再審之聲請駁回。
　　理  由
按對於本院裁定聲請再審，依行政訴訟法第三十三條準用民事訴訟法第五百零七條、
第五百零一條第一項第四款之規定，必須表明「再審理由及關於再審理由並遵守不變
期間之證據。」所謂表明再審理由，必須指明其所再審之裁定，有如何合於行政訴訟
法第二十八條所定再審事由之具體情事始為相當，倘僅泛言有何條款之再審事由，而
無具體情事；或僅指明所聲請再審之裁定前各程序所為裁判，有如何再審事由，而未
一語指及其所聲請再審之裁定有合於再審之事由者，均難謂已表明再審事由，其再審
之聲請，即屬不合法。本件聲請人前因營利事業所得稅事件提起行政訴訟，經本院八
十七年度裁字第一五二號裁定駁回其訴後，曾先後多次聲請再審，均經本院以其不合
法定再審要件分別以八十七年度裁字八○五號，八十七年度裁字第一三六四號裁定予
以駁回各在案。茲聲請人復對最近一次即八十七年度裁字第一三六四號裁定聲請再審
，核其狀陳各節無非對本院八十七年度裁字第一五二號裁定實體上所為裁判主張有如
何再審之事由，然對其所再審之八十七年度裁字第一三六四號裁定以聲請人再審之聲
請不合法駁回其聲請，有如何合於具體法定再審事由，並未一語指及，則其泛引行政
訴訟法第二十八條第十款規定聲請再審，揆諸首開說明，再審之聲請即難謂合法，應
予駁回。至本件聲請意旨所謂本院八十七年度裁字第一五二號裁定所述財北國稅法
字第八五○二九六二○號復查決定書送至「頂好花園大廈」（址設台北市○○○路○
段一三七號十七樓之七）經管理員東斌簽收云云，業經其傳真至該大廈管理委員會查
明證實該大廈並無「十七Ｆ亦無東斌此人」，有聲明書乙紙可稽乙節，查聲請人原係
設址於台北市大安區○○○路○段一三七號十一樓七室，上開復查決定書亦係按該址
送達，由「頂好花園大廈」管理員陳斌（或其他姓名，因其簽名字跡潦草不易辨認）
，蓋收發章簽收有掛號郵件收件回執附原處分卷可稽，應已發生送達之效力。至於該
裁定將聲請人地址誤書為十七樓之七及將管理員之姓名誤寫為「東斌」者，對於送達
之效力不生影響；且查聲請人所提出之頂好花園大廈管理服務中心之聲明書係於該裁
定於八十七年二月十九日作成後之八十八年四月一日始書立，於前訴訟程序時，尚未
存在，即非行政訴訟法第二十八條第十款所謂未經斟酌之重要證物，亦不合該條款之
再審事由，併予明。
據上論結，本件再審之聲請為不合法，爰依行政訴訟法第三十三條、民事訴訟法第五
百零七條、第五百零二條第一項，裁定如主文。
中    華    民    國     八十八      年     十一     月     二十六      日
                    行 政 法 院 第 五 庭
                                審 判 長 評  事      廖  政  雄
                                         評  事      趙  永  康
                                         評  事      沈  水  元
                                         評  事      林  清  祥
                                         評  事      姜  仁  脩
右  正  本  證  明  與  原  本  無  異
                                         法院書記官  陳  佩  玲
中    華    民    國     八十八      年     十一     月     二十六      日
